臺灣臺北地方法院交通事件裁定　　　　　　　　　　九十三年度交聲更字第三六號
　　　原處分機關　臺北市交通事件裁決所
　　　受處分人　　甲○○
右列受處分人因違反道路交通管理處罰條例案件，對於臺北市交通事件裁決所九十三
年六月九日所為處分（原處分案號：北市裁三字第裁二二—Ｅ00000000號）
聲明異議，本院於九十三年七月十六日裁定駁回異議，受處分人不服提起抗告，經臺
灣高等法院於九十三年八月十二日以九十三年度交抗字第五七六號撤銷原裁定發回本
院，本院裁定如左：
    主  文
異議駁回。
    理  由
一、按汽車駕駛人駕駛汽車，應遵守道路交通標誌、標線、號誌之指示，道路交通安
    全規則第九十條定有明文，而道路交通標誌標線號誌設置規則第二百零六條第五
    款第一目規定「圓形紅燈」之行車管制號誌係表示禁止車輛通行。如汽車駕駛人
    行經有燈光管制之交叉路口闖紅燈，處新臺幣（下同）一千八百元以上五千四百
    元以下罰鍰並記違規點數三點，道路交通管理處罰條例第五十三條、第六十三條
    第一項第三款亦有明文。
二、本件異議人即受處分人甲○○所有之車號Ｇ五－二二三五號自小客車，於民國九
    十三年二月十日二十一時二十五分，行經新竹市臺一線七十五公里處設有燈光號
    誌之交岔路口，經新竹市警察局交通隊以受處分人闖越紅燈前行，違反道路交通
    管理處罰條例第五十三條第一項規定而逕行掣單舉發，受處分人於九十三年四月
    二十三日之應到案日期前提出申訴，原處分機關仍認違規事實明確，依道路交通
    管理處罰條例第五十三條（贅引第一項）、第六十三條第一項（漏引第三款）規
    定，裁處罰鍰二千七百元，並記違規點數三點，受處分人不服，提出本件異議。
三、異議意旨略以：受處分人駛至該處時，並無黃色燈號顯示，而是直接由綠燈跳至
    紅燈，故無法即時停下車子，等過了路口才知道已闖紅燈，若無黃燈顯示，無法
    預知何時能變成紅燈，何況經過路口時忽然變成紅燈，受處分人無法看到。闖紅
    燈違規的前提要件，必須要有黃燈的閃爍警告才能成立，從照片上可知紅燈與黃
    燈是同時亮著，而綠燈是暗著，可見號誌燈有問題等語。
四、經查：受處分人並不否認有在前揭時地未遵守號誌燈，闖紅燈穿越路口。受處分
    人雖辯稱該號誌燈有「由綠燈直接轉為紅燈」之故障情形，然未提出可供調查之
    證據方法以實其說，已難採信。又雖卷附採證照片所示（本院交聲字卷第七頁）
    ，系爭號誌燈於紅燈亮起時，黃燈亦有些微發亮情形，然觀之該照片所示黃燈僅
    中央部位些微發亮，與紅燈係整個燈號均亮起之情形有別，且同時相對面路口之
    號誌燈黃燈並未亮起，而照片左下方黃色道路邊線上之反光板及照片右上方之道
    路標誌牌均有明顯反光，則照片所示黃燈發亮，應屬該黃燈受闖紅燈照相機之閃
    光燈照射而反光所致，而非黃燈與紅燈同時亮起。且經本院向新竹市政府查詢系
    爭號誌燈於九十三年二月十日二十一時二十五分許有無故障，新竹市政府函覆稱
    ：「經查旨揭地點及時間之行車管制號誌，並無故障記錄‧‧」、「至於所附照
    片之黃燈亮起之情形，可能屬反射自照相機閃光燈之光源所致，因同時相遠端之
    黃燈光並未亮起」等語，此有新竹市政府九十三年九月二十四日府交管字第０九
    三０一０一二七四號函附卷可稽，受處分人指系爭號誌燈有「由綠燈直接轉為紅
    燈」、「紅燈與黃燈同時亮起」之故障情形，均非可採。況依卷附採證照片所示
    ，受處分人係在號誌轉換為紅燈後一‧九秒，始駕車超越該處停止線往前行駛，
    進入交岔路口中心區時則為紅燈顯示後二‧九秒，斯時其行車速度仍達二十二公
    里，可見受處分人超越停止線前，實有相當時間注意該燈光號誌變換為紅燈，受
    處分人卻仍強行穿越該交叉路口，其辯稱因反應不及而闖紅燈云云，亦非可信。
四、綜上，本件違規事實明確，原處分機關依道路交通管理處罰條例首開規定，裁處
    受處分人罰鍰二千七百元，並記違規點數三點，並無不合，本件異議為無理由，
    應予駁回。
五、據上論斷，應依道路交通案件處理辦法第十九條，裁定如主文。
中　　　華　　　民　　　國　　九十三　　年　　　十　　　月　　　四　　　日
                                    臺灣臺北地方法院交通法庭
                                        法　官  高偉文
右正本證明與原本無異
如不服本裁定應於送達後五日內向本院提出抗告狀
                                        書記官  張華瓊
中　　　華　　　民　　　國　　九十三　　年　　　十　　　月　　　五　　　日
